臺灣桃園地方法院刑事判決　　　　　　　　　　　　　九十年度易字第二六三九號
　　公　訴　人　臺灣桃園地方法院檢察署檢察官
　　被　　　告　子○○　男　三.
右列被告因竊盜案件，經檢察官提起公訴（九十年度偵字第一七五三六號）及移送併
案審理（九十一年度偵字第六九七八號、第九六０五號、第一０二二六號、第一九五
０六號、第一九七四一號、第一九六一二號及第一九九五一號），本院判決如左：
    主  文
子○○連續毀壞門扇，於夜間侵入住宅竊盜，累犯，處有期徒刑壹年陸月，並於刑之
執行前，令入勞動處所強制工作年。
扣案之Ｌ型起子壹支，沒收之。
    事  實
一、子○○前曾因竊盜罪，經本院於民國八十八年八月十七日，以八十八年度易字第
    一六五五號判決判處有期徒刑五月，嗣經臺灣高等法院於八十八年十一月九日，
    以八十八年上易字第四五九六號判決上訴駁回確定；又因贓物罪，經本院於八十
    八年八月二十四日，以八十八年易字第一六００號判決判處有期徒刑三月，嗣經
    臺灣高等法院於八十八年十一月二十三日，以八十八年上易字第四八九三號判決
    上訴駁回確定；再因違反毒品危害防制條例案件，經本院於八十八年八月十九日
    以八十八年度壢簡字第七四三號判決判處有期徒刑四月，並於八十八年九月二十
    七日確定，三案接續執行（共一年），於八十九年三月二十九日入監執行，甫於
    九十年三月二十四日執行完畢，猶不知悔改，而意圖為自己不法之所有，連續為
    下列竊盜行為，而有竊盜之犯罪習慣：
（一）於九十年九月二十六日下午四時三十分許，駕駛其向友人借得之車牌號碼ＩＵ
      Ｆ—三八七號重型機車，行經桃園縣平鎮市○○○路十之二號「明倉電子工業
      股份有限公司」（下稱「明倉公司」）廠房前處，見該廠房大門洞開內無一人
      ，遂認有機可乘而入內（侵入建築物部分未據告訴）徒手竊取該公司所有之電
      腦螢幕一臺（價值約）新台幣—下同—二千元），得手後置於車上欲離去時，
      適為該工廠之菲律賓籍勞工MARAVILLA RICHARD GASTON發覺而報警，經警依據
      前開車牌號碼ＩＵＦ—三八七號循線追查車主後，而查獲子○○。
（二）於九十一年二月十四日凌晨一時許之夜間，以徒手破壞鋁門之方式，自後門侵
      入平鎮市○○路○○段三九六號「明威通訊行」（即丙○○住處）內，竊取丙○○所有之現金五萬元、ＮＯＫＩＡ牌三三一０型號、摩托羅拉牌一九一型號
      、新力牌Ｊ一六型號、易利信牌Ｒ三一ＯＳＣ型號、ＡＣＥＲ牌七五０型號、
      大眾電信ＰＨＳ系統行動電話各乙支及中古行動電話三支（共九支）、遠傳補
      充卡（金額一千元）十八張、遠傳補充卡（金額三百元）十張、臺灣大哥大補
      充卡（金額三百元）二十張等物得手後供己使用，嗣因子○○將前開竊得之新
      力牌Ｊ一六型號、ＡＣＥＲ牌七五０型號之行動電話分別贈與案外人鍾兆興、
      謝美雲二人使用，復經謝美雲將前開ＡＣＥＲ牌七五０型號行動電話交予葉佳
      鈞使用（鍾兆興、謝美雲、葉佳鈞三人另經公訴人以九十一年度偵字第一九五
      ０六號不起訴處分確定）時，經警循前開ＡＣＥＲ牌七五０型號行動電話序號
      （000000000000000號）查得葉佳鈞後，循線查獲子○○，而
      悉上情。
（三）於九十一年二月二十日上午十時許，承前概括犯意，與案外人庚○○基於犯意
      聯絡，一同前往桃園縣龍潭鄉凌雲村四十五鄰竹喬子十三號丁○○住處竊盜，
      先由庚○○進入前開丁○○住處屋內後，庚○○再通知子○○進入屋內（侵入
      住宅部分未據告訴），共同竊得丁○○所有之現金四萬元、黃金項鍊一條、戒
      指五只、手鍊、耳環、鑽石戒指及女用皮夾乙只等物（價值約十萬元），嗣因
      子○○將前開黃金項鍊及戒指五只持往同縣龍潭鄉○○路八二號天生銀樓變賣
      ，得款一萬二千七百八十元，並留下姓名後，為警循線查獲。
（四）於九十一年三月二十二日下午五時許，在桃園縣平鎮市山仔頂七九號旁，使用
      一般用以鎖緊螺絲釘之鐵質墊片乙只，轉開甲○○所有之車牌號碼ＨＴＢ—一
      五五號重型機車之車門鎖鑰匙孔，發動機車進而竊取得手後供己騎用，嗣子○○於同年四月二日凌晨三時許，因乘坐案外人庚○○竊得之車牌號碼ＢＷ—七
      ０九八號贓車而為警查獲後，始帶同警方至其位於平鎮市山峰里一鄰九二號住
      處附近尋獲前開機車，而悉上情。
（五）於九十一年五月十九日上午十一時四十分許，在桃園縣桃園市○○路五十一號
      停車場內，持其所有之客觀上可對人之生命、身體造成危險之兇器Ｌ型起子一
      支，撬開癸○○所有之車牌號碼Ｖ四—九七四二號自用小客車之車門鎖後，入
      內竊取現金三十元及香菸一包等財物得手，嗣為桃園縣警察局桃園分局武陵派
      出所員警巡邏經過前開停車場處，察覺有異而查獲。
（六）於九十一年五月二十七日下午八時四十五分許，在桃園縣桃園市○○路五十二
      巷內，持其自備之鑰匙一支，欲撬開辛○○所有之車牌號碼Ｇ七—六四七七號
      自用小客車之車門鎖，以竊取車內財物，惟其甫在撥弄前開車輛車門鎖之際，
      即為辛○○發現，子○○聞聲立即逃逸而未遂，嗣經辛○○自後追趕而當場逮
      捕子○○。
（七）於九十一年八月八日上午十一時五十分許，子○○前往位於桃園縣中壢市○○
      路二三四號之「明揚診所」就醫，竟趁護士壬○○轉身取藥至櫃臺後方而未及
      注意之際，徒手竊取壬○○所有之ＮＯＫＩＡ牌八二五０型號之行動電話一支
      得手後，迅即離開該診所，嗣經警循線查獲，而悉上情。
二、案經桃園縣警察局平鎮分局報請臺灣桃園地方法院檢察署檢察官偵查起訴及移送
    併案審理。
    理  由
一、事實認定：
（一）訊據被告於警詢、偵查中及本院審理中坦承涉犯右揭事實欄一（一）所載之犯
      行不諱，核與證人即明倉公司菲律賓籍勞工MARAVILLA RICHARD GASTON及戊○○於警詢中之證述情節相符，並有贓物領據乙紙在卷足憑，被告自白顯與事實
      相符，應可採信。
（二）訊據被告於警詢及本院審理中坦承涉犯右揭事實欄一（二）所載之犯行不諱，
      核與被害人丙○○於警詢中之指述情節相符，並經證人鍾兆興、謝美雲於警詢
      中證述渠等自被告處、及證人葉佳鈞復自證人謝美雲處取得前開行動電話之情
      節明確，並有前開新力牌Ｊ一六型號行動電話（序號：0000000000
      00000號）及ＡＣＥＲ牌七五０型號行動電話（序號：00000000
      0000000號）之雙向通聯紀錄及贓物領據各乙份、照片二幀附卷可稽，
      被告自白顯與事實相符，應可採信。
（三）訊據被告於本院審理中固不否認其有於右揭事實欄一（三）所載之時間，進入
      被害人丁○○家中之事實，惟矢口否認有何竊盜犯行，辯稱：當時其原本坐在
      機車上等案外人庚○○，庚○○進去偷，後來庚○○叫其進去，其才進去，其
      知道庚○○在偷東西，但其在現場並未做什麼云云。經查：右揭事實欄一（四
      ）所載之犯罪事實，業據被害人丁○○於警詢中指述遭竊情節綦詳，並經證人
      即天生銀樓負責人黃春梅於警詢中證述被告於同日持金飾前往其店內變賣之情
      節明確，並有被告親自簽名之金飾變賣紀錄乙紙在卷可稽，另案外人即一同前
      往竊盜之庚○○亦於警詢中供述被告涉犯前開竊盜犯行之證述在卷，是以，被
      告既與案外人庚○○一同前往偷竊，事後復將竊得之部分金飾持往天生銀樓變
      賣後得款花用，其與案外人庚○○間自就前開竊盜行為顯有犯意聯絡，縱其進
      入屋內後未著手翻找財物，其仍為該次竊盜行為之共同正犯，是其前開所辯，
      顯為事後卸責之詞，不足採信，被告該次竊盜犯行，亦堪認定。
（四）訊據被告於警詢、偵查中及本院審理中坦承涉犯右揭事實欄一（四）所載之犯
      行不諱，核與被害人甲○○於警詢中指訴遭竊之情節相符，並有贓物領據、報
      案證明單及車輛車牌失竊作業—查獲車輛認可資料各乙紙在卷可稽，被告自白
      顯與事實相符，應可採信。
（五）訊據被告於警詢、偵查中及本院審理中坦承涉犯右揭事實欄一（五）所載之犯
      行不諱，核與被害人癸○○於警詢中指述遭竊之情節相符，並有贓物領據及車
      籍作業系統—查詢認可資料各乙紙在卷可稽，且有Ｌ型起子一支扣案可佐，被
      告自白顯與事實相符，應可採信。
（六）訊據被告於警詢、偵查中及本院審理中固不否認其涉犯右揭事實欄一（六）所
      載之犯行，惟辯稱：其未攜帶鑰匙或其他工具竊盜云云。經查：右揭事實欄一
      （六）所載之犯罪事實，業經被害人辛○○於警詢中指述：其看見被告拿著鑰
      匙正轉動鑰匙孔時，被其發現，被告沒說什麼拔腿就跑，其便上前追趕被告，
      竊車鑰匙在被告逃跑時即被丟棄在草叢中，及其在本院調查中指訴：其看到被
      告時，被告正持某物轉動該車鑰匙門鎖，但其去追被告時現場一片混亂，其不
      清楚被告是否有將該物丟掉等語，顯見被告當時確有持類似鑰匙之物品行竊乙
      節，即堪認定，此外，並經證人即查獲警員游鴻雲於本院調查中證述其至現場
      處理之過程明確，且有車籍作業系統—查詢認可資料乙紙在卷可稽，被告自白
      部分顯與事實相符，應可採信。至其前開所辯，容屬事後卸責之詞，委無足採
      。
（七）訊據被告於警詢及本院審理中坦承涉犯右揭事實欄一（八）所載之犯行不諱，
      核與被害人壬○○於警詢中指述遭竊之情節相符，並有被害人壬○○遭竊之行
      動電話樣式圖乙紙及現場照片乙幀在卷可稽，被告自白顯與事實相符，應可採
      信。
（八）綜上所述，本案事證明確，被告所涉前開犯行均堪認定，均應依法論科。
二、查刑法第三百二十一條第一項第三款之攜帶兇器竊盜罪，所謂兇器之種類並無限
    制，凡客觀上足對人之生命、身體、安全構成威脅，具有危險性之兇器均屬之，
    且只須行竊時攜帶此種具有危險性之兇器為已足，並不以攜帶之初有行兇之意圖
    為必要。復經本院檢視扣案之Ｌ型起子，認係金屬材質，質地堅硬，且客觀上足
    以殺傷人之生命、身體之器械，顯為具有危險性之兇器。核被告於事實欄一（一
    ）、（三）、（四）及（七）所為，係犯刑法第三百二十條第一項竊盜既遂罪；
    被告於事實欄一（六）所為係犯刑法第三百二十條第三項、第一項之竊盜未遂罪
    ；被告於事實欄一（二）所為係犯刑法第三百二十一條第一項第一款之毀越門扇
    、夜間侵入住宅竊盜罪；被告於事實欄一（五）所為係犯刑法第三百二十一條第
    一項第三款之攜帶兇器竊盜罪。被告就事實欄一（三）所為之前開犯行，與案外
    人庚○○間有犯意聯絡，為共同正犯。被告先後六次竊盜既遂與一次竊盜未遂之
    犯行，均時間緊接，方法相同，觸犯構成要件相同之罪名，顯係基於概括犯意為
    之，為連續犯，應依刑法第五十六條規定論以情節最重之毀越門扇，夜間侵入住
    宅竊盜罪，並加重其刑。被告前曾因竊盜罪，經本院於八十八年八月十七日，以
    八十八年度易字第一六五五號判處有期徒刑五月，嗣經臺灣高等法院於八十八年
    十一月九日，以八十八年上易字第四五九六號判決上訴駁回，並於八十八年十一
    月九日確定；又因贓物罪，經本院於八十八年八月二十四日，以八十八年易字第
    一六００號判處有期徒刑三月，嗣經臺灣高等法院於八十八年十一月二十三日，
    以八十八年上易字第四八九三號判決上訴駁回確定；再因違反毒品危害防制條例
    案件，經本院於八十八年八月十九日以八十八年度壢簡字第七四三號判決判處有
    期徒刑四月，並於八十八年九月二十七日確定，三案接續執行（共一年），於八
    十九年三月二十九日入監執行，甫於九十年三月二十四日執行完畢等情，有臺灣
    桃園地方法院檢察署刑案資料查註紀錄表及臺灣高等法院被告全國前案紀錄表各
    乙份在卷可稽，其於受有期徒刑執行完畢後，五年以內再犯本件有期徒刑以上之
    罪者，為累犯，應依刑法第四十七條規定，遞加重其刑。爰審酌被告犯罪之動機
    、目的、其連續涉犯竊盜罪之手段、所生危害及其犯罪後坦承不諱之態度等一切
    情狀，量處如主文所示之刑，以資懲儆。參以被告迭犯竊盜案件，此有臺灣高等
    法院被告全國前案紀錄表乙紙在卷可憑，足徵被告對他人財產不得侵犯之觀念甚
    弱，益見其積習已深，顯有竊盜之習慣，應依竊盜犯贓物犯保安處分條例第三條
    第一項第一款、第四條、第五條第一項前段規定，併諭知於刑之執行前，令入勞
    動場所強制工作三年，以矯正惡習。
三、公訴人雖僅就事實欄一（一）之犯罪事實起訴，然檢察官就犯罪事實一部起訴者
    ，其效力及於全部，本件被告經移送併案審理之事實欄一（二）至（七）之犯罪
    事實，與前揭論罪科刑之毀越門扇，夜間侵入住宅竊盜犯行部分，有連續犯之裁
    判上一罪關係，業如前述，本院自應就此部分犯行併予審理之。
四、退回檢察官另行偵處部分：
（一）臺灣桃園地方法院檢察署檢察官九十一年度偵字第六九七八號移送併案意旨另
      以：被告意圖為自己不法所有之犯意，於九十一年三月二十五日，在臺北縣鶯
      歌鎮○○○街七十巷三十八弄巷口前竊取車牌號碼ＢＷ—七０九八號自用小客
      車得手，亦涉有刑法第三百二十條第一項之竊盜罪嫌云云。經查：訊據被告堅
      決否認涉有前開犯行，並經案外人庚○○於本院調查中供稱：前開自用小客車
      為其所竊，非被告所為，其竊車時，被告並不在場，因警察臨檢時，其已先下
      車，被告在車上等，故警方才抓到被告等情綦詳，復經證人即查獲警員余佳龍
      於偵查中證稱：其查獲當時，被告躺在前座乘客座上睡覺，庚○○不在場等語
      明確，是前開自用小客車應非被告所竊。
（二）臺灣桃園地方法院檢察署檢察官九十一年度偵字第一九七四一號移送併案意旨
      略以：被告意圖為自己不法所有之犯意，於九十一年二月二十日上午某時許，
      進入桃園縣龍潭鄉八德村四號即被害人官玉惠住處內竊取財物，因認被告涉有
      竊盜罪嫌云云。惟按被告之自白，不得作為有罪判決之唯一證據，仍應調查其
      他必要之證據，以查其是否與事實相符，刑事訴訟法第一百五十六條第二項定
      有明文，其立法旨意乃在防範被告自白之虛擬致與真實不符，故對自白在證據
      上之價值加以限制，明定需藉補強證據以擔保其真實性。經查：本件訊據被告
      固不否認有於右揭時地竊取現金五千元之犯行，並無被害人之指訴及贓物領據
      等補強證據足供佐證，故本院無從僅憑被告前開自白，遽以認定被告涉有前開
      竊盜犯行。
（三）臺灣桃園地方法院檢察署檢察官九十一年度偵字第一九九三八號移送併案意旨
      略以：被告意圖為自己不法所有之犯意，先於八十八年十二月間侵入龍潭鄉○○路六四二巷內產業道路旁被害人己○○之農舍，竊取被害人己○○所有之釣
      竿九支、照相機一台、長鏡頭一個，復於八十九年二月間，再次侵入上開農舍
      ，竊取被害人己○○所有之電冰箱一台、內衣、牙膏、牙刷及工具手電筒等物
      。另於九十一年九月二日上午十時三十分許，至桃園縣龍潭鄉○○村○○路五
      二九號「農夫檳榔攤」內，竊取被害人乙○○之皮包一只，因認被告涉有刑法
      第三百二十條第一項之竊盜罪嫌云云。惟按告訴人之告訴，本以使被告受刑事
      訴追為目的，故其陳述是否與事實相符，自應調查其他證據，以資審認，茍其
      所為攻擊之詞，尚有瑕疵，則在此瑕疵未予究明以前，即不能據採為斷罪之基
      礎，此亦有最高法院六十九年台上字第一五三一號判例意旨參照。經查：訊據
      被告固不否認其曾於八十八年十二月間侵入被害人己○○之農舍內竊取釣竿等
      物，惟矢口否認有於八十九年二月間竊取冰箱之行為云云，然本件移送意旨所
      載之被告竊取被害人己○○物品之犯罪時間（即八十八年十二月、八十九年二
      月），與本件經起訴部分之犯罪時間（即自九十年九月二十六日至九十一年八
      月八日），相隔至少達一年七月之久，期間被告復自八十九年三月二十九日起
      至九十年三月二十四日止，在監執行其前受判決確定之有期徒刑一年，是以，
      本院實難認定被告所犯前開移送併辦部分之犯行，與本件經論罪科刑之連續毀
      越門扇，夜間侵入住宅竊盜犯行，有何意圖為自己不法所有之概括犯意聯絡，
      是被告所涉該部分犯行與本案應有連續犯之裁判上一罪關係，而無從依刑法第
      五十六條之規定論以一罪。此外，被告亦堅決否認涉有前開竊取被害人朱美菊
      財物之犯行，辯稱：當時其在臺北做事，未向被害人乙○○買檳榔，亦未竊取
      被害人乙○○之皮包等語，然該部分除被害人乙○○之指述外，別無其他積極
      證據可資佐證，故本院亦無從僅憑被害人乙○○之指述，遽以認定被告涉有前
      開竊盜犯行。
（四）從而，前揭併辦部分之卷證，既不足令本院遽以認定被告就該等部分亦涉有竊
      盜犯行，復均未據起訴，核與本件論罪科刑部分自無裁判上一罪之關係，本院
      不得加以審判，此部分均應退回檢察官另為適法之處理。
五、扣案之Ｌ型起子乙支，係被告所有供其犯罪所用之物，業經本院為前開認定，應
    依刑法第三十八條第一項第二款之規定宣告沒收。至被告另用以竊取車牌號碼Ｈ
    ＴＢ—一五五號重型機車之墊片乙只及竊取車牌號碼Ｇ七—六四七七號自用小貨
    車之鑰匙乙支，業遭被告丟棄，此經被告供陳在卷，既未經扣案，乃認均無沒收
    必要，附此敘明。
據上論斷，應依刑事訴訟法第二百九十九條第一項前段，刑法第五十六條、第三百二
十一條第一項第一款、第二款、第四十七條、第三十八條第一項第二款，竊盜犯贓物
犯保安處分條例第三條第一項第一款、第四條、第五條第一項前段，判決如主文。
本案經檢察官胡樹德到庭執行職務。
中      華      民      國    九十一    年      十二    月    二十三    日
                              臺灣桃園地方法院刑事第一庭
                              審判長法  官  吳  爭  奇
                                    法  官  陳  永  來
                                    法  官  胡  芷  瑜
右正本證明與原本無異。
如不服本判決，應於判決送達後十日內向本院提出上訴狀 (應附繕本)，上訴於臺灣
高等法院。
                                    書記官  劉  晨  輝
中      華      民      國    九十一    年      十二    月    三十一    日
附錄論罪科刑依據之法條：
中華民國刑法第三百二十一條
犯竊盜罪而有左列情形之一者，處六月以上、五年以下有期徒刑：
一  於夜間侵入住宅或有人居住之建築物、船艦或隱匿其內而犯之者。
二  毀越門扇、牆垣或其他安全設備而犯之者。
三  攜帶兇器而犯之者。
四  結夥三人以上而犯之者。
五  乘火災、水災或其他災害之際而犯之者。
六  在車站或埠頭而犯之者。
前項之未遂犯罰之。
